【裁判字號】    97,易,1218
【裁判日期】    971104
【裁判案由】    詐欺
【裁判全文】
臺灣彰化地方法院刑事判決              97年度易字第1218號
公  訴  人  臺灣彰化地方法院檢察署檢察官
被      告  乙○○
                      號
上列被告因詐欺案件，經檢察官提起公訴（九十七年度偵字第五
四○四號），本院依簡式審判程序判決如下：
    主  文
乙○○幫助意圖為自己不法之所有，以詐術使人將本人之物交付
，處有期徒刑伍月，如易科罰金，以新臺幣壹仟元折算壹日。
    事  實
一、乙○○雖預見將金融機構帳戶提供予他人，可能幫助取得金
    融機構帳戶之人作為實行詐欺取財犯罪使用，藉以隱匿其真
    實身分，而躲避犯罪偵查機關追查，竟於不違背其等本意下
    ，基於幫助他人詐欺取財之不確定故意，於民國九十七年二
    月底某日，見真實姓名年籍不詳之成年男子所刊登之報紙分
    類廣告，得知可藉由出售自己名義之金融機構帳戶存摺、提
    款卡、密碼得款花用，即依上開廣告所載電話號碼與該成年
    男子聯絡後，於九十七年二月底某日，在彰化縣大村鄉大村
    火車站前，將其於九十五年十二月二十日開立之中華郵政股
    份有限公司大村郵局局號第0000000號、帳號第00
    00000號帳戶（下稱上開中華郵政帳戶）之存摺、提款
    卡、密碼，以新臺幣（下同）四千元之價格，販賣予該成年
    男子。嗣該成年男子及其所屬之詐騙集團成員即基於意圖為
    自己不法所有之詐欺取財犯意，於九十七年三月二十四日下
    午五時四十四分許，由該詐欺集團內真實姓名年籍不詳之成
    年人撥打電話予甲○○，詐稱：其於網路購物匯款時，因設
    定錯誤，將會分成十二期匯款云云，致甲○○陷於錯誤，於
    同日晚上九時五十五分許，前往中華郵政股份有限公司某郵
    局，依照指示操作自動櫃員機，因而先後於同日晚上九時五
    十五分、九時五十九分許，各匯款一萬七千二百三十二元、
    八千九百零五元，至乙○○上開中華郵政帳戶內。嗣因甲○
    ○發現受騙，並報警處理，始循線查悉上情。
二、案經彰化縣警察局員林分局報告臺灣彰化地方法院檢察署檢
    察官偵查起訴。
    理  由
一、按除被告所犯為死刑、無期徒刑、最輕本刑為三年以上有期
    徒刑之罪或高等法院管轄第一審案件者外，於刑事訴訟法第
    二百七十三條第一項程序進行中，被告先就被訴事實為有罪
    之陳述時，審判長得告知被告簡式審判程序之旨，並聽取當
    事人、代理人、辯護人及輔佐人之意見後，裁定進行簡式審
    判程序；除簡式審判程序、簡易程序及第三百七十六條第一
    款、第二款所列之罪之案件外，第一審應行合議審判；刑事
    訴訟法第二百七十三條之一第一項、第二百八十四條之一分
    別定有明文。本件被告乙○○所犯係死刑、無期徒刑、最輕
    本刑為三年以上有期徒刑或高等法院管轄第一審案件以外之
    罪，且於本院行準備程序時就被訴事實為有罪之陳述，經受
    命法官告知簡式審判程序之旨，並聽取公訴人、被告之意見
    後，本院合議庭認無不得或不宜改依簡式審判程序進行之處
    ，經評議結果，裁定改由受命法官獨任行簡式審判程序，合
    先敘明。
二、上開事實，業據被告乙○○於本院審理時，坦承不諱，核與
    證人即被害人甲○○於警詢時，證述之情節相符，並有乙○
    ○上開中華郵政帳戶之郵政存簿儲金立帳申請書、客戶歷史
    交易清單、臺北縣政府警察局中和分局錦和派出所受理各類
    案件紀錄表、受理詐騙帳戶通報警示、受理刑事案件報案三
    聯單、內政部警政署反詐騙諮詢專線紀錄表各一紙、甲○○
    匯款至乙○○上開中華郵政帳戶之自動櫃員機匯款單二紙在
    卷可稽，足徵被告自白確與事實相符。本件事證明確，被告
    幫助詐欺取財之犯行，應堪認定。
三、被告乙○○提供金融機構帳戶之存摺、提款卡及密碼予他人
    ，供他人作為實行詐欺取財犯罪使用，雖並未參與詐欺取財
    之行為，然其顯係以幫助之意思，參與詐欺取財構成要件以
    外之行為，為幫助犯，核被告所為，係犯刑法第三十條第一
    項前段、刑法第三百三十九條第一項之幫助詐欺取財罪。被
    告係幫助他人實行詐欺取財犯罪，爰依刑法第三十條第二項
    規定，按詐欺取財正犯之刑減輕之。爰審酌被告出售金融機
    構帳戶予詐欺集團使用，其個人所得之不法利益雖屬有限，
    然造成偵查犯罪機關事後追查贓款及詐欺集團成員極為困難
    ，致使詐欺集團更加猖獗氾濫，對於社會治安之危害程度不
    容小覷，及其犯罪之動機、目的、手段、被害人所受損害金
    額尚非甚鉅，暨犯罪後坦承犯行，態度尚屬良好等一切情狀
    ，量處如主文所示之刑，併諭知易科罰金之折算標準。
據上論斷，應依刑事訴訟法第二百七十三條之一第一項、第二百
九十九條第一項前段，刑法第三十條第一項前段、第二項、第三
百三十九條第一項、第四十一條第一項前段，刑法施行法第一條
之一，判決如主文。
本案經檢察官林子翔到庭執行職務。
中    華    民    國    97    年    11    月    4     日
                        刑事第六庭    法  官  鄭舜元
以上正本證明與原本無異。
如不服本判決，應於判決送達後10日內，向本院提出上訴書狀，
上訴書狀應「敘述具體上訴理由」，並按他造當事人之人數附繕
本。「切勿逕送上級法院」。
告訴人或被害人對於判決如有不服具備理由請求檢察官上訴者，
其上訴期間之計算係以檢察官收受判決正本之日期為準。
中    華    民    國    97    年    11    月    4     日
                                      書記官  陳秀香
附錄：論罪科刑法條
中華民國刑法第339條
意圖為自己或第三人不法之所有，以詐術使人將本人或第三人之
物交付者，處5年以下有期徒刑、拘役或科或併科1千元以下罰金
。
以前項方法得財產上不法之利益或使第三人得之者，亦同。
前二項之未遂犯罰之。


司法院資訊處製作；財團法人民間司法改革基金會備份。
